---
title: "Analyse RD (Regression avec Discontinuité)"
author: "Daniel Fuller (daniel.fuller@mun.ca) | Tarik Benmarhnia (tbenmarhnia@ucsd.edu) | Britt McKinnon (britt.mckinnon@sickkids.ca)"
output:
      html_document:
        keep_md: true
---

Exemple d'analyse RD avec les données simulées créé pour ce chapitre. La base de données contient des données sur 1,000 personnes âgées de 19 à 23 ans.

Le code pour cette analyse est basé sur le [Guide de Style R](https://google.github.io/styleguide/Rguide.xml) créé par Google avec quelques modifications pour faciliter l'utilisation du fichier sous R et Stata. 

Les variables dans la base de données sont les suivantes: 

1. **id**: l’identificateur unique pour les répondants.
2. **age** : une variable qui indique l’âge du répondant.
3. **propAlcJour** : nombre de consommation d’alcool par jour du répondant.
4. **fruit** : consommation de fruit et légume par semaine.
5. **cigarette** : consommation de cigarette par semaine.
6. **propAlcJour** : le nombre de consommations par semaine

### Importer les données

```{r, include=FALSE}
options(scipen = 1, digits=2)
library(knitr)
opts_chunk$set(warning = FALSE, message = FALSE, error = FALSE)
```

```{r, echo=TRUE, warning=FALSE}
library(knitr)
library(ggplot2)
library(rdrobust)
library(extrafont)
library(doBy)
library(rdrobust)

rd <- read.csv("rd.csv")
```

### 3. Vérifier que la variable « assignment » est continue et mesurée précisément

```{r, echo=TRUE, warning=FALSE}
histogramAge <- ggplot(rd, aes(age)) +
  geom_histogram(binwidth = 0.1)
plot(histogramAge)

shapiro.test(rd$age)

qqnorm(rd$age); qqline(rd$age, col = 2)
```

### 4. Visualiser la variable d'assignment par la variable d'intérêt

```{r, echo=TRUE, warning=FALSE}
ageConsomF1_1 <- ggplot(rd, aes(x = age, y = propAlcJour)) + 
            geom_point(shape=1) + 
            geom_smooth(aes(color=factor(dAge), se=FALSE)) +
            geom_smooth(method="lm", se=FALSE, fullrange=FALSE, colour="black") + 
            theme(axis.line = element_line(colour = "black"),
                panel.background = element_blank(),
                axis.title=element_text(size=16),
                text=element_text(size=14)) + 
            xlab("Âge") +
            ylab("Consommation d'alcool par jour") + 
            scale_colour_discrete(name  ="Régression loess",
                            breaks=c("1", "0"),
                            labels=c("Avant 21", "Après 21"))
print(ageConsomF1_1)
ggsave("rdMain.jpg", ageConsomF1_1, dpi = 300)
```

```{r, echo=FALSE, warning=FALSE}
jpeg('rdDefaut.jpg', res=300, width = 5, height = 4, units = 'in')
rdplot(rd$propAlcJour, rd$age, c=21, title = "", 
       y.label = "Consommation d'alcool par jour", x.label = "Âge", 
       col.dots="black", col.lines="black")
dev.off()
```

### 5. Comparaison de variable d’intérêt et co-variables

```{r, echo=TRUE, warning=FALSE}
## Un function pour calculer la moyenne, la déviance standard, et la nombre individu
sumFun <- function(x, ...){
  c(m=mean(x, ...), Stand_Dev=sd(x, ...))}

### Nombre de consomation par état en moyenne dans le temps 2010 et 2011 

didDesc <- summaryBy(propAlcJour + fruit + cigarette ~ dAge, data = rd, FUN = sumFun, 
                     na.rm=TRUE)
print(head(didDesc))
```

### 6. Sélectionner le « bandwidth »

```{r, echo=TRUE, warning=FALSE}
rdplot(y = rd$propAlcJour, x = rd$age, c=21, 
       y.label = "Nombre de consomation par jour", x.label = "Âge")
```

### 7. Estimer l’effet de la politique publique par des modèles de régression

```{r, echo=TRUE, warning=FALSE}

## Échantillons complets
lm <- lm(propAlcJour ~ age, data=rd)
summary(lm)
confint(lm)

### Kernel Triangulaire
rdrobust(rd$propAlcJour, rd$age, c=21, kernel= "tri", deriv=0, fuzzy=NULL, all=TRUE)
rdrobust(rd$propAlcJour, rd$age, c=21, bwselect="cerrd", kernel= "tri", deriv=0, 
         fuzzy=NULL, all=TRUE)

### Kernel Epa
rdrobust(rd$propAlcJour, rd$age, c=21, kernel="epa", deriv=0, fuzzy=NULL, all=TRUE)
rdrobust(rd$propAlcJour, rd$age, c=21, bwselect="cerrd", kernel="epa", deriv=0, 
         fuzzy=NULL, all=TRUE)

### Kernel Uniforme
rdrobust(rd$propAlcJour, rd$age, c=21, kernel="uni", deriv=0, fuzzy=NULL, all=TRUE)
rdrobust(rd$propAlcJour, rd$age, c=21, bwselect="cerrd", kernel="uni", deriv=0, 
         fuzzy=NULL, all=TRUE)

### Fruit
rdrobust(rd$fruit, rd$age, c=21, kernel= "tri", deriv=0, fuzzy=NULL, all=TRUE)
rdrobust(rd$cigarette, rd$age, c=21, kernel= "tri", deriv=0, fuzzy=NULL, all=TRUE)
```
